臺灣高等法院高雄分院民事裁定　　　　　　　　　　九十三年度家抗字第一三號
　　抗　告　人　乙○○民國八.
　　法定代理人　甲○○
右抗告人因拋棄繼承事件，對於中華民國九十二年十二月十七日臺灣屏東地方法院九
十二年度繼字第六四八號所為裁定提起抗告，本院裁定如左：
      主    文
原裁定廢棄。
抗告人拋棄被繼承人洪龍宗繼承權之表示合法。
聲請及抗告程序費用由抗告人負擔。
      理    由
一、抗告意旨略以：伊係母親洪久乃與被繼承人洪龍宗同居所生，經被繼承人認領，
    但伊母親早與被繼承人分手，並帶伊遷居南投縣埔里鎮，伊不知悉被繼承人於民
    國九十一年十一月十八日死亡，直至九十二年九月間始知悉，故伊拋棄繼承並未
    逾期云云。查：證人即洪久乃之姐沈鳳珠及洪久乃之朋友陳昱全証稱略以：洪久
    乃原來住在屏東，在八十八年間九二一地震之後約一年餘，即九十年間與抗告人
    搬到南投縣埔里鎮○住○○里鎮○○路金茉莉ＫＴＶ的宿舍內，與洪鳳珠同住，
    居住約八、九個月，洪久乃搬到台中縣大甲鎮的金陵ＫＴＶ工作，住在ＫＴＶ的
    對面，再半年後，又到南投縣魚池鄉共和村洪鳳珠經營滴水谷ＫＴＶ擔任會計，
    ，抗告人與洪久乃住在南投縣埔里鎮○○路一巷一號，後來又搬過幾次家，都是
    在南投地區，現在是在埔里鎮○○路一八三之二號我經營的滿庭芳ＫＴＶ擔任公
    關經理，洪久乃居住南投縣及台中縣期間，洪龍宗未曾找過洪久乃母子，也未聞
    洪久乃帶人找洪龍宗，並提出滿庭歡冷熱飲廣場附設卡拉ＯＫ娛樂稅核定繳款書
    為証（本院卷十七至廿二頁）。又洪久乃自九十一年十一月三日至九十二年八月
    廿九日，在財團法人埔里基督教醫院門診十三次，有該醫院醫療費用証明單、收
    據、健保卡足參（本院卷六至八頁）。乙○○八十九年十一月十六日，經洪龍宗
    認領，但與生母洪久乃同住，洪久乃自九十年間起迄今，居住南投縣埔里鎮及台
    中縣，故抗告人主張不知被繼承人於九十一年十一月十八日死亡，核屬可採。抗
    告人於九十二年九月間，知悉被繼承人死亡，其為第一順位繼承人，於九十二年
    十月十四日向戶籍所在地之原法院表示拋棄被繼承人之繼承權，並無不合。原裁
    駁回抗告人之聲請，尚有未洽。抗告意旨指摘原裁定不當，求予廢棄，為有理由
    ，應由本院將原裁定廢棄，裁定如主文第二項所示。
二、據上論結，本件抗告為有理由，依非訟事件法八條第一項、第二十八條，民事訴
    訟法第四百九十二條，裁定如主文。
中　　　華　　　民　　　國　　九十三　　年　　　二　　　月　　二十四　　日
                                      臺灣高等法院高雄分院民事第六庭
~B1審判長法官　許明進
~B2　　　法官　謝肅珍
~B3　　　法官　李炫德
正本係照原本作成。
不得抗告。
~B法院書記官　黃玉珠
中　　　華　　　民　　　國　　九十三　　年　　　二　　　月　　二十五　　日
